最  高  行  政  法  院  裁  定
                                     100年度裁字第2127號
上  訴  人  林志建
被 上訴 人  財政部臺北市國稅局
代  表  人  陳金鑑
上列當事人間申請抵繳遺產稅事件，上訴人對於中華民國100年
5月12日臺北高等行政法院99年度訴字第2445號判決，提起上訴
，本院裁定如下：
    主  文
上訴駁回。
上訴審訴訟費用由上訴人負擔。
    理  由
一、按對於高等行政法院判決之上訴，非以其違背法令為理由，
    不得為之，行政訴訟法第242條定有明文。依同法第243條第
    1項規定，判決不適用法規或適用不當者，為違背法令；而
    判決有同條第2項所列各款情形之一者，為當然違背法令。
    是當事人對於高等行政法院判決上訴，如依行政訴訟法第24
    3條第1項規定，以高等行政法院判決有不適用法規或適用不
    當為理由時，其上訴狀或理由書應有具體之指摘，並揭示該
    法規之條項或其內容；若係成文法以外之法則，應揭示該法
    則之旨趣；倘為司法院解釋或本院之判例，則應揭示該判解
    之字號或其內容。如以行政訴訟法第243條第2項所列各款情
    形為理由時，其上訴狀或理由書，應揭示合於該條項各款之
    事實。上訴狀或理由書如未依此項方法表明，或其所表明者
    與上開法條規定不合時，即難認為已對高等行政法院判決之
    違背法令有具體之指摘，其上訴自難認為合法。
二、上訴人之父即被繼承人林文平於民國94年1月11日死亡，上
    訴人代表其他繼承人即被繼承人配偶林謝阿招、被繼承人之
    女林金碧及林良妃，於94年3月11日辦理遺產稅申報，經被
    上訴人核定遺產總額為新臺幣(下同）132,400,830元、遺產
    淨額為93,677,348元、應納稅額為32,900,712元（限繳日期
    至95年6月25日）之處分，上訴人不服，循序提起行政訴訟
    ，經原審法院於100年3月18日以99年度訴字第2352號裁定停
    止訴訟程序在案。其間，其他繼承人林金碧及林良妃於98年
    4月10日申請以被繼承人所遺坐落臺北市○○區○○段○○段
    234、714地號、通化段3小段303地號○○○區○○段○○段
    174地號及臺北縣新莊市（現改制為新北市○○區○○○段
    81地號等5筆土地（下稱系爭土地），抵繳上開應納遺產稅
    款，經被上訴人於98年8月28日以財北國稅徵字第098023251
    9號函(即原處分)同意准予抵繳。上訴人對原處分不服，循
    序提起行政訴訟，經原審法院判決駁回。
三、上訴人對於原判決提起上訴，雖以該判決違背法令為由，主
    張：遺產及贈與稅法第30條所謂之現金，並不以被繼承人死
    亡時直接占有之現鈔為限，寄託在金融機構之存款亦屬現金
    之範圍。被繼承人之共有土地經其他共有人處分，而提存於
    法院之提存款4,902,315元，上訴人等繼承人隨時可申請取
    回，應屬現金之範圍，是被繼承人之遺產稅既有上開提存款
    隨時可供取回繳納，原判決認系爭抵繳符合遺產及贈與稅法
    第30條第2項之規定，已有適用法規不當之違法。又本件繼
    承事實發生在94年1月11日，林金碧、林良妃於98年4月10日
    依土地法第34條之1規定申請抵繳遺產稅，未依98年9月17日
    修正前遺產及贈與稅法施行細則第49條之規定，提出繼承人
    全體同意之抵繳同意書，即有不合，原判決維持原處分，亦
    有判決不適用法規之違法等語，為其論據。經核上訴人上述
    上訴理由，無非係就原審取捨證據、認定事實之職權行使，
    所認定上訴人提出臺灣臺北地方法院95年5月11日95年度存
    字第2566號提存書，其提存物之受取人為上訴人、林謝阿招
    、林金碧及林良妃等4人，非屬被繼承人所留遺產之現金，
    指摘其為不當，並就原審已論斷所不採者，復執陳詞再為爭
    議，泛言原判決違背法令，而非具體說明其有何不適用或適
    用該等法規不當之情形，難認對該判決之如何違背法令已有
    具體之指摘。依首開規定及說明，應認其上訴為不合法。
四、據上論結，本件上訴為不合法。依行政訴訟法第249條第1項
    前段、第104條、民事訴訟法第95條、第78條，裁定如主文
    。
中    華    民    國    100   年    8     月    25    日
                    最高行政法院第三庭
                        審判長法官  黃  璽  君
                              法官  楊  惠  欽
                              法官  吳  東  都
                              法官  陳  金  圍
                              法官  蕭  惠  芳

以  上  正  本  證  明  與  原  本  無  異
中    華    民    國    100   年    8     月    26    日
                              書記官  伍  榮  陞